---
title: "Proyecto Final - Algoritmo Genetico"
author: "Casillas, A., González, L., Gómez, J."
date: "Agosto 3,2020"
output: rmarkdown::github_document
---

# Algoritmo Genetico #

Equipo:

* Anna Karen Casillas
* Josue Emmnanuel Gomez
* Luis Francisco Gonzalez

```{r setup, include=FALSE}
knitr::opts_chunk$set(echo = TRUE,fig.path = "figure/imgs/README_figs/README-")
```

## Variables y Dependencias Iniciales

Aqui se especifican las variables generales necesarias para todo el proyecto

```{r}
#Modificar variable para especificar directorio del Proyecto Final
user.path <- "/Users/akcasill/Documents/analisisDatos/proyecto/mcc-analisisdatos-final"

local.path <- paste(user.path ,"/data",sep = "")
local.path.imgs <- paste(user.path ,"/imgs",sep = "")
```
Aqui se especifican todas las dependencias que se utilizaran en el proyecto

```{r}
#Dependencies
#install.packages("png")
library(png)
library(corrplot)
source("http://www.sthda.com/upload/rquery_cormat.r")
col<- colorRampPalette(c("blue", "white", "red"))(20)
#install.packages("factoextra")
#install.packages("FactoMineR")
library(FactoMineR)
library(factoextra)
#install.packages("genalg")
library("genalg")
```

Cargamos los datos

```{r}
setwd(local.path)
load("alumnos.desertores.df.R")

```

```{r}
#alumnos.desertores.df
head(alumnos.desertores.df,5)
nrow(alumnos.desertores.df)
```

## Funciones de soporte ##
```{r}
getBest <- function(inTree) {
  outBest <- inTree$population[inTree$evaluations == min(inTree$best),]
  return (outBest)
}  

printStats <- function(inBest) {
  out.sep <- "--------------------------------------------------------------------------------"
  out.items.usd.ammount <- inBest %*% items$usd.ammount
  out.stayingpoints  <- inBest %*% items$stayingpoints 
  print(out.sep)
  print("Vector: ")
  print(inBest)
  print(paste("Items USD sum: ", out.items.usd.ammount))
  print(paste("Puntos de estadía de este vector: ", out.stayingpoints))
  print(out.sep)
  } 
```


## Función optimizada ##

Definimos la funcion y sus reglas.

```{r}

#Constantes / constraints
desercion.size <- nrow(alumnos.desertores.df)
budget.limit.10k <- 10000

#Vectores
v.item <- c("beca","bienevales","mentoria","psicologo","evento",
         "asesor","remediales", "visita.empresa","extratemporaneo", "cheertalk", 
         "viaje")
v.s.p <- c(90,95,85,70,50,60,80,100,80,85,70)
v.usd = c(500, 100, 200, 400, 50,250, 2500, 50, 100, 50,10)

#Inicializar 
items <- data.frame(item= v.item,
                    stayingpoints = v.s.p,
                    usd.ammount = v.usd)
#Igualar dimensión
for(i in 1:(desercion.size-1)){
  items <- rbind(items,data.frame(item= v.item,
                    stayingpoints = v.s.p,
                    usd.ammount = v.usd))  
  
  #Si fuera por columna:
  #  items <- cbind(items, v.item, v.s.p , v.usd)
}

fitness.presupuesto.desercion <- function(x) {

    items.usd.ammount <- x %*% items$usd.ammount
    items.s.p <- x %*% items$stayingpoints

  if (items.usd.ammount > budget.limit.10k ) 
  {
    return(0)
  }
  else
  {
    partial.result <- items.s.p
    # #"beca","bienevales","mentoria","psicologo","evento","asesor","remediales", "visita.empresa","extratemporaneo", "cheertalk", "viaje"
    # #   1        2           3           4          5        6          7              8                  9               10        11
    # #"beca","bienevales","mentoria","psicologo","evento","asesor","remediales", "visita.empresa","extratemporaneo", "cheertalk", "viaje"
    # #   12        13           14           15          16        17          18       19                 20               21       22
    
    alumnos.desertores.df[i,]
    for(i in 1:desercion.size){
      start <- 11*i-10
      end <- 11*i
      
      #Regla 1 Si ya tiene Beca
      if(alumnos.desertores.df[i,]$beca + x[start] > 2){
        partial.result <- items.s.p - 90
      }
      
      
      #Regla 2 Si Bienevales Bit 2 (start+1 = 2)
      if(alumnos.desertores.df[i,]$evalucion.socioeconomica + x[start+1] < 4){
        partial.result <- items.s.p - 20
      }else{
        if(alumnos.desertores.df[i,]$Asist.Total < 0.6){
          partial.result <- items.s.p + 20
        }else{
           partial.result <- items.s.p + 10
        }
      }
      
      #Regla 3 mentoria Bit 2 (start+2 = bit 3)
      if(alumnos.desertores.df[i,]$prom.exam + x[start+2] > 10){
        papartial.result <- items.s.p - 8
      }
      #Regla 4 Consultoría Psicológica Bit 4 (start+3 = bit 4)
      if(alumnos.desertores.df[i,]$evalucion.socioeconomica + x[start+3] < 4){
        papartial.result <- items.s.p - 30
      }
      #Regla 5 Boleto Evento integración Bit 5 (start+4 = bit 5)
      if(alumnos.desertores.df[i,]$nota.conducta + x[start+4] < 17){
        papartial.result <- items.s.p + 10
      }
      
      #Regla 6 Asesoria individual 
      if(mean(alumnos.desertores.df[i,]$prom.exam + alumnos.desertores.df[i,]$prom.trab) < 10){
        if(x[start+3] == 0){
          partial.result <- items.s.p + 60
        }else{
          partial.result <- items.s.p - 60
        }
      }
      
      #Reglas 7 Cursos remediales
      if(alumnos.desertores.df[i,]$promedio.preparatoria < 80){
         if(x[start+4] == 0){
          partial.result <- items.s.p + 80
        }else{
          partial.result <- items.s.p - 80
        }
      }
      
      #Regla 8 Visita a emepresa
      if(alumnos.desertores.df[i,]$cambio.carrera + x[start+5] > 2){
         partial.result <- items.s.p + 100
      }
      
      if(alumnos.desertores.df[i,]$cambio.carrera + x[start+5] <= 2){
         partial.result <- items.s.p - 100
      }
      
      #Regla 9 examen extra temp bit 9
      if(alumnos.desertores.df[i,]$prom.exam + x[start+8] > 12){
        partial.result <- items.s.p - v.s.p[9]
      }
      #Regla 10 platica motivacional 10 (start+1 = 2)
      if(alumnos.desertores.df[i,]$Asist.Total + x[start+9] > 90){
        partial.result <- items.s.p - v.s.p[10]
      }
      #Regla 11 mentoria altas calificaciones Bit 11 (start+10 = bit 11)
      if(alumnos.desertores.df[i,]$prom.exam + x[start+10] > 15){
        partial.result <- items.s.p - v.s.p[11]
      }
      
      
      
    }#Fin de reglas
    return (-items.s.p)
  }
}
#items
head(items,5)
```

```{r}
ga.features <- length(v.item)
ga.features
```

Usamos nuestra funcion fit para obtener los mejores cromosomas para el presupuesto.
Obtenermos el Mejor.

```{r}

set.seed(2020)
#alumnos.desertores.df
head(alumnos.desertores.df,5)
#ga.tree$population[ga.tree$evaluations == min(ga.tree$best),]
ga.tree <- rbga.bin(size = (ga.features * desercion.size), popSize = 100,
                    mutationChance = .01,
                    elitism = 1, iters = 15,
                    evalFunc = fitness.presupuesto.desercion,
                    verbose = T
                    )
#Calculamos el mejor cromosoma
best.anti.desertores <- getBest(ga.tree)
#best.anti.desertores
head(best.anti.desertores,5)
```

## Mejor cromosoma ##

imprmimos el mejor cromosoma para repartir el presupuesto

```{r}
printStats(best.anti.desertores)
```

```{r}
for(i in 1:desercion.size){
  start <- 11*i-10
  end <- 11*i
  #print(i)
  print(best.anti.desertores[start:end])
}

alumnos.desertores.df$beca
```


Note that the `echo = FALSE` parameter was added to the code chunk to prevent printing of the R code that generated the plot.
