---
title: "Proyecto Final - Clustering Kmeans"
author: "Casillas, A., González, L., Gómez, J."
date: "Agosto 1,2020"
output: rmarkdown::github_document
---

# Clustering Kmeans#

Equipo:

* Anna Karen Casillas
* Josue Emmnanuel Gomez
* Luis Francisco Gonzalez
  
```{r setup, include=FALSE}
knitr::opts_chunk$set(echo = TRUE,fig.path = "figure/imgs/README_figs/README-")
```

## Variables y Dependencias Iniciales

Aqui se especifican las variables generales necesarias para todo el proyecto

```{r}
#Modificar variable para especificar directorio del Proyecto Final
user.path <- "/Users/akcasill/Documents/analisisDatos/proyecto/mcc-analisisdatos-final"

local.path <- paste(user.path ,"/data",sep = "")
local.path.imgs <- paste(user.path ,"/imgs",sep = "")
```
Aqui se especifican todas las dependencias que se utilizaran en el proyecto

```{r}
#Dependencies
#install.packages("png")
#install.packages("corrplot")
#install.packages("cowplot")
#install.packages("pca")
#install.packages("factoextra")
#install.packages("FactoMineR")
library("cowplot")
library(png)
library(corrplot)
source("http://www.sthda.com/upload/rquery_cormat.r")
col<- colorRampPalette(c("blue", "white", "red"))(20)
library(FactoMineR)
library(factoextra)
library(ggplot2)
```

Cargamos los datos integrados

```{r}
setwd(local.path)
load("datos.integrados.R")
#str(datos.integrados.df)
head(datos.integrados.df,3)
```

## Particion de Datos ##

Separamos 100 alumnos que no entraran en Kmeans.

```{r}
set.seed(1234)
str(datos.integrados.df)
alumnos.gen <- sample(x=c(0,1),size=nrow(datos.integrados.df), replace=TRUE,prob = c(0.92,0.079))

#alumnos.gen
head(alumnos.gen,5)

#90%
alumnos.actuales <- datos.integrados.df[alumnos.gen==0,]
nrow(alumnos.actuales)
#10%
alumnos.nuevos <- datos.integrados.df[alumnos.gen==1,]
nrow(alumnos.nuevos)
setwd(local.path)
save(alumnos.nuevos, file="alumnos.nuevos.R")
save(alumnos.actuales, file="alumnos.actuales.R")

#alumnos.nuevos
head(alumnos.nuevos,5)
#Muestra de 5 alumnos.actuales
head(alumnos.actuales,5)
```
```{r}
setwd(local.path)
alumnos.nuevos$genero <- as.numeric(alumnos.nuevos$genero)
alumnos.nuevos$edad.ingreso <- as.numeric(alumnos.nuevos$edad.ingreso)
alumnos.nuevos$evalucion.socioeconomica <- as.numeric(alumnos.nuevos$evalucion.socioeconomica)
alumnos.nuevos$beca <- as.numeric(alumnos.nuevos$beca)
alumnos.nuevos$cambio.carrera <- as.numeric(alumnos.nuevos$cambio.carrera)
str(alumnos.nuevos)
save(alumnos.nuevos, file="alumnos.nuevos.R")
head(alumnos.nuevos,5)
```

```{r}
summary(alumnos.nuevos)
```

```{r}
alumnos.actuales$genero <- as.numeric(alumnos.actuales$genero)
alumnos.actuales$edad.ingreso <- as.numeric(alumnos.actuales$edad.ingreso)
alumnos.actuales$evalucion.socioeconomica <- as.numeric(alumnos.actuales$evalucion.socioeconomica)
alumnos.actuales$beca <- as.numeric(alumnos.actuales$beca)
alumnos.actuales$cambio.carrera <- as.numeric(alumnos.actuales$cambio.carrera)
str(alumnos.actuales)
head(alumnos.actuales,5)
```

```{r}
summary(alumnos.actuales)
```

## Analisis de Correlacion ##

```{r}
jpeg('imgs/correlacion-alumnos-ad.jpg', width=1920, height=1080)
rquery.cormat(alumnos.actuales, type="full", col=col)
dev.off()
cormat<-rquery.cormat(alumnos.actuales, type="full", col=col)
```

correlacion con pearson

```{r}
cor.matrix <- cor(alumnos.actuales, method = "pearson", use = "complete.obs")
corrplot(cor.matrix)
```


## Analisis de hombro,codo,brazo ##

Este analisis es para obtener cuantos centroides debemos usar

```{r}
set.seed(12345)
wss.alumnos <-vector()
wss.alumnos
centroides.alumnos <- 25
for ( i in 1:centroides.alumnos ) 
  wss.alumnos[i] <- kmeans(alumnos.actuales,centers = i,nstart=20)$tot.withinss

#plot
plot(1:centroides.alumnos  , wss.alumnos , type="b", xlab = "Number of Clusters", ylab = "Within groups sum of squares")
```

```{r}
imgPath.codo <- paste(local.path.imgs,"/Kmeans-codo-alumnos.png",sep = "")


img.codo.alumnos <- readPNG(imgPath.codo)
plot.new()
rasterImage(img.codo.alumnos,0,0,1,1)
```

```{r}
set.seed(12345)
wss.alumnos <-vector()
wss.alumnos
centroides.alumnos <- 10
for ( i in 1:centroides.alumnos ) 
  wss.alumnos[i] <- kmeans(alumnos.actuales,centers = i,nstart=20)$tot.withinss

#plot
plot(1:centroides.alumnos  , wss.alumnos , type="b", xlab = "Number of Clusters", ylab = "Within groups sum of squares")
```

```{r}
imgPath.codo.seleccionado <- paste(local.path.imgs,"/Kmeans-codo-alumnos-seleccionado.png",sep = "")


img.codo.sel.alumnos <- readPNG(imgPath.codo.seleccionado)
plot.new()
rasterImage(img.codo.sel.alumnos,0,0,1,1)

```

## Kmeans - 3 Clusters ##

```{r}
# Set seed
set.seed(12345)
# Create the k-means model: km.out
km.out <- kmeans(alumnos.actuales, centers = 3, nstart = 20)

# Inspect the result
summary(km.out)
```

```{r}
attributes(km.out)
km.out$size
km.out$centers
```

```{r}
# Print the cluster membership component of the model
km.out$cluster
```


```{r}
# Print the km.out object
km.out
```

```{r}
km.out$cluster
```

Agregar Columna para identificar Grupo en Riesgo
*Grupo De Riesgo Seleccionado 3*
```{r}
desercion <- vector(mode="numeric", length = nrow(alumnos.actuales))
alumnos.actuales <- cbind(alumnos.actuales, desercion)
alumnos.actuales[km.out$cluster==3,]$desercion <- 1

str(alumnos.actuales)
head(alumnos.actuales,5)
```

## PCA ##
```{r}
res.pca <- PCA(alumnos.actuales, graph = FALSE)
fviz_screeplot(res.pca, addlabels = TRUE, ylim = c (0, 50))
```

```{r}
# Extraer los resultados por variables.
var <- get_pca_var (res.pca)

# Aportaciones de variables a PC1
fviz_contrib (res.pca, choice = "var", axes = 1)

# Aportaciones de variables a PC2
fviz_contrib (res.pca, choice = "var", axes = 2)

# Aportaciones de variables a PC10
fviz_contrib (res.pca, choice = "var", axes = 3)

# Controlar los colores variables utilizando sus aportaciones al eje principal.
fviz_pca_var (res.pca, col.var = "contrib",
gradient.cols = c ("#00AFBB", "#E7B800", "#FC4E07"),
                  repel = TRUE # Evita la superposición de texto
                  ) + theme_minimal () + ggtitle ("Variables - PCA")
```


## Mostrar los Clusters##

```{r}
p1 <- fviz_cluster(km.out, data = alumnos.actuales, ellipse.type = "convex") + theme_minimal () + ggtitle ("k = 3")
plot_grid(p1)
```
## Separar datos para Red Neuronal
```{r}
set.seed(1234)

alumnos.sep <- sample(x=c(0,1),size=nrow(alumnos.actuales),replace=TRUE,prob = c(0.78,0.21))
#alumnos.sep
head(alumnos.sep,3)

alumnos.training <- alumnos.actuales[alumnos.sep==0,]
alumnos.test <- alumnos.actuales[alumnos.sep==1,]
```

```{r}
str(alumnos.training)
str(alumnos.test)
```

## Guardar datos 
```{r}
alumnos.training$genero <- as.numeric(alumnos.training$genero)
alumnos.training$edad.ingreso <- as.numeric(alumnos.training$edad.ingreso)
alumnos.training$evalucion.socioeconomica <- as.numeric(alumnos.training$evalucion.socioeconomica)
alumnos.training$beca <- as.numeric(alumnos.training$beca)
alumnos.training$cambio.carrera <- as.numeric(alumnos.training$cambio.carrera)
str(alumnos.training)
head(alumnos.training,5)
```

```{r}
summary(alumnos.training)
```


```{r}
alumnos.test$genero <- as.numeric(alumnos.test$genero)
alumnos.test$edad.ingreso <- as.numeric(alumnos.test$edad.ingreso)
alumnos.test$evalucion.socioeconomica <- as.numeric(alumnos.test$evalucion.socioeconomica)
alumnos.test$beca <- as.numeric(alumnos.test$beca)
alumnos.test$cambio.carrera <- as.numeric(alumnos.test$cambio.carrera)
str(alumnos.test)
head(alumnos.test,5)
```

```{r}
summary(alumnos.test)
```


```{r}
setwd(local.path)
save(alumnos.training, file="alumnos.training.R")
save(alumnos.test, file="alumnos.test.R")
```

Note: that the `echo = FALSE` parameter was added to the code chunk to prevent printing of the R code that generated the plot.
