---
title: "Proyecto Final - Analisis de Datos"
author: "Casillas, A., González, L., Gómez, J."
date: "July 31,2020"
output: rmarkdown::github_document
---

# Integracion de datos #

Equipo:

* Anna Karen Casillas
* Josue Emmnanuel Gomez
* Luis Francisco Gonzalez
  
```{r setup, include=FALSE}
knitr::opts_chunk$set(echo = TRUE,fig.path = "figure/imgs/README_figs/README-")
```

## Variables y Dependencias Iniciales

Aqui se especifican las variables generales necesarias para todo el proyecto

```{r}
#Modificar variable para especificar directorio del Proyecto Final
user.path <- "/Users/akcasill/Documents/analisisDatos/proyecto/mcc-analisisdatos-final"

local.path <- paste(user.path ,"/data",sep = "")
local.path.imgs <- paste(user.path ,"/imgs",sep = "")
```
Aqui se especifican todas las dependencias que se utilizaran en el proyecto

```{r}
#Dependencies
#install.packages("png")
library(png)
library(corrplot)
source("http://www.sthda.com/upload/rquery_cormat.r")
col<- colorRampPalette(c("blue", "white", "red"))(20)
```

## Datos - Proyecto Integrador

En General toda la informacion importada es sobre los 9 semestres de una carrera promedio con 6 materias cada uno.

### Perfil Alumnos ###

Definición Valores

* Genero: 2 Hombre, 1 Mujer.
* admision.letras: Calificación Examen Admisión Español
* admision.numeros: Calificación Examen Admisión Matemáticas
* promedio.preparatoria: Calificación Promedio Preparatoria   
* edad.ingreso: Edad, variable numérica             
* evalucion.socioeconomica: 1 más privilegiado, 4 menos privilagiado
* nota.conducta: Calificación subjetiva. 20 es el maximo de mejor conduta

```{r}
setwd(local.path)
load("perfilAlumnos.R")
class(perfil.alumnos)
str(perfil.alumnos)
summary(perfil.alumnos)
head(perfil.alumnos,1)
```

```{r}
perfil.alumnos$genero <- factor(perfil.alumnos$genero)
perfil.alumnos$evalucion.socioeconomica <- factor(perfil.alumnos$evalucion.socioeconomica)
perfil.alumnos$edad.ingreso <- factor(perfil.alumnos$edad.ingreso)
str(perfil.alumnos)
summary(perfil.alumnos)
```


### Asistencias Totales ###

Definicion de Valores

* 2 -> Asistencia
* 1 -> retardo
* 0 -> falta

```{r asistencias.totales}
setwd(local.path)
load("AsistenciasTotales.R") #cargamos los datos de asistencias totales
class(asistencias.totales) # para saber de que tipo es, en este caso es una lista
length(asistencias.totales) # tamano del objecto, en este caso son 1000 Alumnos
class(asistencias.totales[[1]]) # para obtener que tipo es el objecto dentro de la lista, es matriz, por lo tanto tenemos una lista de matrices
dim(asistencias.totales[[1]]) # el tamano de cada matriz 32 x 54
```

Asistencias del alumnos 1 en los primeros 2 semestres (1 año - 12 materias)

```{r}
asistencias.totales[[1]][1:32,1:12]
```

Obtenemos las asistencias por semestre:

```{r}
asistencias.totales.semestre1 <- list()
asistencias.totales.semestre2 <- list()
for(i in 1:length(asistencias.totales)){
  asistencias.totales.semestre1[[i]] <- asistencias.totales[[i]][,1:6]
  asistencias.totales.semestre2[[i]] <- asistencias.totales[[i]][,7:12]
}

```
Ejemplo de la asistencia del alumno 1 en el semestre 1

```{r}
asistencias.totales.semestre1[[1]]
```
Ejemplo de la asistencia del alumno 1 en el semestre 2
```{r}
asistencias.totales.semestre2[[1]]
```

Obtenemos promedio de Asistencia por materia

Aqui es visible que el alumno uno en la materia1 asistio un 93.75% 

```{r}
asistencias.alumnos.semestre1 <- matrix(1:6000, nrow=1000, ncol=6)
asistencias.alumnos.semestre2 <- matrix(1:6000, nrow=1000, ncol=6)
for(i in 1:length(asistencias.totales)){
  for(j in 1:6){
     asistencias.alumnos.semestre1[i,j] <- (sum(asistencias.totales.semestre1[[i]][,j])/32)/2
     asistencias.alumnos.semestre2[i,j] <- (sum(asistencias.totales.semestre2[[i]][,j])/32)/2
  }
}

#Muestra de los primeros  6 alumnos
asistencias.alumnos.semestre1[1:6,1:6]
asistencias.alumnos.semestre2[1:6,1:6]
```

Obtenemos los data frames para cada semestre de asistencia

Ejemplo de Etiquetado: AM1 = Asistencia Materia 1

```{r}
#Semestre 1
rownames(asistencias.alumnos.semestre1) <- 1:1000
asistencias.semestre1.df <- as.data.frame(asistencias.alumnos.semestre1)
colnames(asistencias.semestre1.df) <- c('AM1','AM2','AM3','AM4','AM5','AM6') # Ejemplo: AM1 = Asistencia Materia 1
str(asistencias.semestre1.df)
summary(asistencias.semestre1.df)
#asistencias.semestre1.df
head(asistencias.semestre1.df,3)
#Semestre 2
rownames(asistencias.alumnos.semestre2) <- 1:1000
asistencias.semestre2.df <- as.data.frame(asistencias.alumnos.semestre2)
colnames(asistencias.semestre2.df) <- c('AM7','AM8','AM9','AM10','AM11','AM12') # Ejemplo: AM1 = Asistencia Materia 1
str(asistencias.semestre2.df)
summary(asistencias.semestre2.df)
#asistencias.semestre2.df
head(asistencias.semestre2.df,3)
```

Dataframe para el promedio de asistencias totales por semestre y en el año del alumno

```{r}
asistencias.alumnos.semestres <- matrix(1:2000, nrow=1000, ncol=2)
asistencias.totales.df <-  matrix(1:1000, nrow=1000, ncol=1) #para las totales Anual
for(i in 1:length(asistencias.totales)){
   asistencias.alumnos.semestres[i,1] <- sum(asistencias.alumnos.semestre1[i,1:6])/6
   asistencias.alumnos.semestres[i,2] <- sum(asistencias.alumnos.semestre2[i,1:6])/6
   asistencias.totales.df[i] <- sum(asistencias.alumnos.semestres[i,1:2])/2
}

#Muestra del promedio de asistencia de los dos semestres de los primeros dos alumnos
asistencias.alumnos.semestres[1:2,1:2]
```

Si tomamos el alumno 1 vemos que en promedio en el primer semestre el alumnos asistio 87.5 % a clases.

```{r}
rownames(asistencias.alumnos.semestres) <- 1:1000
asistencias.semestres.df <- as.data.frame(asistencias.alumnos.semestres)
colnames(asistencias.semestres.df) <- c("Asist.Sem1","Asist.Sem2")
str(asistencias.semestres.df)
summary(asistencias.semestres.df)
#asistencias.semestres.df
head(asistencias.semestres.df,3)
#Para el Total
rownames(asistencias.totales.df) <- 1:1000
asistencias.totales.df <- as.data.frame(asistencias.totales.df)
colnames(asistencias.totales.df) <- c("Asist.Total")
str(asistencias.totales.df)
summary(asistencias.totales.df)
#asistencias.totales.df
head(asistencias.totales.df,3)
```

### Resultados Examenes ###

Definicion de los Valores:

* Mejor Calificacion 20
* Menos Calificacion 1

```{r}
setwd(local.path)
load("ResultadosExamenes.R") # cargamos resultados totales de los Examenes
class(resultados.examenes.totales) # para saber de que tipo es, en este caso es una lista
length(resultados.examenes.totales) # tamano del objecto, en este caso son 1000 Alumnos
class(resultados.examenes.totales[[1]]) # para obtener que tipo es el objecto dentro de la lista, es matriz, por lo tanto tenemos una lista de matrices
dim(resultados.examenes.totales[[1]]) # el tamano de cada matriz 2 x 54
```

Ejemplo del alumno 1000:
se tuvieron 2 examenes por materia.

```{r}
resultados.examenes.totales[[1000]]
```

Obtendremos el dataframe para el promedio de los examenes
```{r}
promedio.examenes.mtx <- matrix(1:1000,nrow=1000,ncol=1)
for (i in 1:1000) {
  promedio.examenes.mtx[i] <- mean(resultados.examenes.totales[[i]][,1:12]) 
}
rownames(promedio.examenes.mtx) <- 1:1000
promedio.examenes.df <- as.data.frame(promedio.examenes.mtx)
colnames(promedio.examenes.df) <- c("prom.exam")
str(promedio.examenes.df)
summary(promedio.examenes.df)
#promedio.examenes.df
head(promedio.examenes.df,3)
```

### Resultado de Trabajos ###

Definicion de los Valores:

* Mejor Calificacion 20
* Menos Calificacion 1

```{r}
setwd(local.path)
load("ResultadoTrabajos.R")# cargamos resultados totales de los Trabajos
class(resultados.trabajos.totales) # para saber de que tipo es, en este caso es una lista
length(resultados.trabajos.totales) # tamano del objecto, en este caso son 1000 Alumnos
class(resultados.trabajos.totales[[1]]) # para obtener que tipo es el objecto dentro de la lista, es matriz, por lo tanto tenemos una lista de matrices
dim(resultados.trabajos.totales[[1]]) # el tamano de cada matriz 4 x 54
```

si tomamos el primer alumno podemos ver que fueron evaluados 4 trabajos por materia.

```{r}
resultados.trabajos.totales[[1]]
```

ahora obtendremos el dataframe para el promedio de los trabajos

```{r}
promedio.trabajos.mtx <- matrix(1:1000,nrow=1000,ncol=1)
for (i in 1:1000) {
  promedio.trabajos.mtx[i] <- mean(resultados.trabajos.totales[[i]][,1:12]) 
}
rownames(promedio.trabajos.mtx) <- 1:1000
promedio.trabajos.df <- as.data.frame(promedio.trabajos.mtx)
colnames(promedio.trabajos.df) <- c("prom.trab")
str(promedio.trabajos.df)
summary(promedio.trabajos.df)
#promedio.trabajos.df
head(promedio.trabajos.df,3)
```

### Uso de Biblioteca ###

Uso físico y virtual. vector. 1000 Matrices, número de veces que asistio a la biblioteca por materia.

```{r}
setwd(local.path)
load("UsoBiblioteca.R")# cargamos usos de biblioteca
class(uso.biblioteca.totales) # para saber de que tipo es, en este caso es una lista
length(uso.biblioteca.totales) # tamano del objecto, en este caso son 1000 Alumnos
class(uso.biblioteca.totales[[1]]) # para obtener que tipo es el objecto dentro de la lista, es matriz, por lo tanto tenemos una lista de matrices
dim(uso.biblioteca.totales[[1]]) # el tamano de cada matriz 1 x 54
```

Seleccionamos los datos del primer alumnos, podemos ver que es la frecuencia de visitas, por lo que tendremos que redondear.

```{r}
uso.biblioteca.totales[[1]]
```

Obtendremos el dataframe para el uso de biblioteca.

```{r}
promedio.uso.biblio.mtx <- matrix(1:1000,nrow=1000,ncol=1)
for (i in 1:1000) {
  redondeo <- matrix(1:12,nrow=1,ncol=12)
  for(j in 1:12){
    redondeo[j] <- round(uso.biblioteca.totales[[i]][,j],0)
  }
  #print(redondeo)
  promedio.uso.biblio.mtx[i] <- mean(redondeo) 
}
rownames(promedio.uso.biblio.mtx) <- 1:1000
promedio.uso.biblio.df <- as.data.frame(promedio.uso.biblio.mtx)
colnames(promedio.uso.biblio.df) <- c("prom.uso.biblio")
str(promedio.uso.biblio.df)
summary(promedio.uso.biblio.df)
#promedio.uso.biblio.df
head(promedio.uso.biblio.df,3)
```

Para determinar el uso significativo de ese promedio de uso. 
Es decir si el uso es 12 esta muy bien, seria el maximo. Si seleccionamos el primer alumno vemos que solo visito 2 veces de manera significativa la biblioteca.

```{r}
suma <- 0
for (i in 1:1000) {
  suma <- suma + round(sum(uso.biblioteca.totales[[i]][,1:12]))
}
suma
uso.anual<- 258
uso.por.materia <- 258/12 #nos servira como umbral
uso.por.materia 

uso.biblioteca.mtx <- matrix(1:1000,nrow=1000,ncol=1)
for (i in 1:1000) { # determinaremos cuantas veces la uso de manera significativa el alumno
  uso.biblioteca.mtx[i] <- sum(uso.biblioteca.totales[[i]][,1:12]>uso.por.materia)
}
uso.biblioteca.mtx[[1]]
```


```{r}
rownames(uso.biblioteca.mtx) <- 1:1000
uso.biblioteca.df <- as.data.frame(uso.biblioteca.mtx)
colnames(uso.biblioteca.df) <- c("uso.biblio")
str(uso.biblioteca.df)
summary(uso.biblioteca.df)
#uso.biblioteca.df
head(uso.biblioteca.df,3)
uso.biblioteca.df$uso.biblio <- as.numeric(uso.biblioteca.df$uso.biblio)
str(uso.biblioteca.df)
summary(uso.biblioteca.df)
```


### Uso de la Plataforma ###
Redondear, vector. 

```{r}
setwd(local.path)
load("UsoPlataforma.R") #cargamos uso de la plataforma
class(uso.plataforma.totales) # para saber de que tipo es, en este caso es una lista
length(uso.plataforma.totales) # tamano del objecto, en este caso son 1000 Alumnos
class(uso.plataforma.totales[[1]]) # para obtener que tipo es el objecto dentro de la lista, es matriz, por lo tanto tenemos una lista de matrices
dim(uso.plataforma.totales[[1]]) # el tamano de cada matriz 1 x 54
```

Seleccionamos los datos del primer alumnos, podemos ver que es la frecuencia de visitas a la plataforma, por lo que tendremos que redondear.

```{r}
uso.plataforma.totales[[1]]
```

Obtendremos el dataframe para el uso de la plataforma.

```{r}
promedio.uso.plataforma.mtx <- matrix(1:1000,nrow=1000,ncol=1)
for (i in 1:1000) {
  redondeo <- matrix(1:12,nrow=1,ncol=12)
  for(j in 1:12){
    redondeo[j] <- round(uso.plataforma.totales[[i]][,j],0)
  }
  #print(redondeo)
  promedio.uso.plataforma.mtx[i] <- mean(redondeo) 
}
promedio.uso.plataforma.mtx[[1]]
```

```{r}
rownames(promedio.uso.plataforma.mtx) <- 1:1000
promedio.uso.plataforma.df <- as.data.frame(promedio.uso.plataforma.mtx)
colnames(promedio.uso.plataforma.df) <- c("prom.uso.platf")
str(promedio.uso.plataforma.df)
summary(promedio.uso.plataforma.df)
#promedio.uso.plataforma.df
head(promedio.uso.plataforma.df,3)
promedio.uso.plataforma.df$prom.uso.platf <- as.numeric(promedio.uso.plataforma.df$prom.uso.platf)
str(promedio.uso.plataforma.df)
summary(promedio.uso.plataforma.df)
```


Para determinar el uso significativo de ese promedio de uso. 
Es decir si el uso es 12 esta muy bien, seria el maximo. Si seleccionamos el primer alumno vemos que solo uso 2 veces de manera significativa la plataforma.

```{r}
suma <- 0
for (i in 1:1000) {
  suma <- suma + round(sum(uso.plataforma.totales[[i]][,1:12]))
}
suma
uso.anual<- 612
uso.por.materia <- 612/12 #nos servira como umbral
uso.por.materia 

uso.plataforma.mtx <- matrix(1:1000,nrow=1000,ncol=1)
for (i in 1:1000) { # determinaremos cuantas veces la uso de manera significativa el alumno
  uso.plataforma.mtx[i] <- sum(uso.plataforma.totales[[i]][,1:12]>uso.por.materia)
}
uso.plataforma.mtx[[1]]
```


```{r}
rownames(uso.plataforma.mtx) <- 1:1000
uso.plataforma.df <- as.data.frame(uso.plataforma.mtx)
colnames(uso.plataforma.df) <- c("uso.platf")
str(uso.plataforma.df)
summary(uso.plataforma.df)
#uso.plataforma.df
head(uso.plataforma.df,3)
uso.plataforma.df$uso.platf <- as.numeric(uso.plataforma.df$uso.platf)
str(uso.plataforma.df)
summary(uso.plataforma.df)
```


### Apartado de Libros ###

Numero de libros/articulos digitales que se apartaron por materia.

```{r}
setwd(local.path)
load("ApartadoDeLibros.R")# cargamos apartado de libros
class(separacion.libros.totales) # para saber de que tipo es, en este caso es una lista
length(separacion.libros.totales) # tamano del objecto, en este caso son 1000 Alumnos
class(separacion.libros.totales[[1]]) # para obtener que tipo es el objecto dentro de la lista, es matriz, por lo tanto tenemos una lista de matrices
dim(separacion.libros.totales[[1]]) # el tamano de cada matriz 1 x 54
```

```{r}
separacion.libros.totales[[1]]
```

Obtendremos el dataframe para el promedio del apartado de libros.

```{r}
separacion.libros.totales.mtx <- matrix(1:1000,nrow=1000,ncol=1)
for (i in 1:1000) {
  separacion.libros.totales.mtx[i] <- mean(separacion.libros.totales[[i]][,1:12]) 
}
rownames(separacion.libros.totales.mtx) <- 1:1000
apartado.libros.df <- as.data.frame(separacion.libros.totales.mtx)
colnames(apartado.libros.df) <- c("prom.apartado.libros")
str(apartado.libros.df)
summary(apartado.libros.df)
#apartado.libros.df
head(apartado.libros.df,3)
```


### Becas ###

Definicion:
* 1 Becado

* 0 No becado

```{r}
setwd(local.path)
load("Becas.R") #cargamos Becas
class(distribucion.becas) # para saber de que tipo es, en este caso es un vector numerico
length(distribucion.becas) # tamano del objecto, en este caso son 1000 Alumnos
class(distribucion.becas[[1]]) # para obtener que tipo es el objecto dentro del vector que es un numero
sum(distribucion.becas[[1]]) 
```

```{r}
becas.alumnos <- matrix(1:1000, nrow=1000, ncol=1)

for(i in 1:1000){
    becas.alumnos[i] <- distribucion.becas[i]
}
rownames(becas.alumnos)  <- 1:1000
becas.alumnos.df <- as.data.frame(becas.alumnos)
colnames(becas.alumnos.df) <- c('beca')
becas.alumnos.df$beca <- as.factor(becas.alumnos.df$beca)
#becas.alumnos.df
head(becas.alumnos.df,3)
```

### Historial de Pagos ###

Definicion:

* 2 pago a tiempo
* 1 pago tarde
* 0 no pago

```{r}
setwd(local.path)
load("HistorialPagos.R") # cargamos pagos
class(registro.pagos) # para saber de que tipo es, en este caso es una lista
length(registro.pagos) # tamano del objecto, en este caso son 1000 Alumnos
class(registro.pagos[[1]]) # para obtener que tipo es el objecto dentro de la lista, es matriz, por lo tanto tenemos una lista de matrices
dim(registro.pagos[[1]]) # la matriz es de una tamano de 4x9

```

Es decir cada alumno realiza 4 pagos por semestre, por lo que nosotros solo estaremos interesados en las primeras dos columnas.

```{r}
registro.pagos[[1]]
```
 
 Obtendremos el promedio de los pagos respecto  un umbral
 Obtendremos el datframe para pagos

```{r}
promedio.pagos.mtx <- matrix(,nrow=0,ncol=1)
for (i in 1:1000) {
  datos.pagos <- registro.pagos[[i]]
  pagos.vct <- vector()
  pagos.vct[1] <- mean(datos.pagos[,1:2]) 
  promedio.pagos.mtx <- rbind(promedio.pagos.mtx,
                              pagos.vct)
}
class(promedio.pagos.mtx)
rownames(promedio.pagos.mtx) <- 1:1000
#podremos un umbral
promedio.pagos.mtx[promedio.pagos.mtx < 1.875] <- 0

```

```{r}
promedio.pagos.df <- as.data.frame(promedio.pagos.mtx)
colnames(promedio.pagos.df) <- c("prom.pagos")
str(promedio.pagos.df)
summary(promedio.pagos.df)
#promedio.pagos.df
head(promedio.pagos.df,3)
```

### Cambio de Carrera ##

Definicion:

* 1 se cambio, estuvo en una carrera anterior y ya lleva los dos semestres que estamos evaluando.
* 0 no sa ha cambiado

Esta es muy importate porque indica inestabilidad en el alumno,debe considerarse como que ya deserto una vez

```{r}
setwd(local.path)
load("CambioCarrera.R") # cargamos Cambio de carrera
head(cambio.carrera)
class(cambio.carrera) # para saber de que tipo es, en este caso es un vector numerico
length(cambio.carrera) # tamano del objecto, en este caso son 1000 Alumnos
class(cambio.carrera[[1]]) # para obtener que tipo es el objecto dentro del vector que es un numero
sum(cambio.carrera[[1]]) 
```


```{r}
cambio.carrera.mtx <- matrix(1:1000, nrow=1000, ncol=1)

for(i in 1:1000){
   cambio.carrera.mtx[i] <- cambio.carrera[i]
}
rownames(cambio.carrera.mtx) <- 1:1000
cambio.carrera.df <- as.data.frame(cambio.carrera.mtx)
colnames(cambio.carrera.df) <- c('cambio.carrera')
cambio.carrera.df$cambio.carrera <- as.factor(cambio.carrera.df$cambio.carrera)
#cambio.carrera.df
head(cambio.carrera.df,3)
```

##Integracion de los datos

Juntamos todos los datos en un solo dataframe integrado.

```{r}
datos.integrados.df <- cbind.data.frame(perfil.alumnos,
                                     becas.alumnos.df,
                              asistencias.totales.df,
                              promedio.trabajos.df,
                              promedio.examenes.df,
                              promedio.pagos.df,
                              #promedio.uso.biblio.df,
                              uso.biblioteca.df,
                              #promedio.uso.plataforma.df,
                              uso.plataforma.df,
                              apartado.libros.df,
                              cambio.carrera.df)
str(datos.integrados.df)
summary(datos.integrados.df)
#datos.integrados.df
head(datos.integrados.df,3)
```

Guardamos los Datos para el siguiente paso
```{r}
setwd(local.path)
save(datos.integrados.df, file="datos.integrados.R")
getwd()
load("datos.integrados.R")
#datos.integrados.df
head(datos.integrados.df,3)
```


Note that the `echo = FALSE` parameter was added to the code chunk to prevent printing of the R code that generated the plot.
