---
title: "Proyecto Final - Red neuronal"
author: "Casillas, A., González, L., Gómez, J."
date: "Agosto 2,2020"
output: rmarkdown::github_document
---

# Red Neuronal #

Equipo:

* Anna Karen Casillas
* Josue Emmnanuel Gomez
* Luis Francisco Gonzalez

```{r setup, include=FALSE}
knitr::opts_chunk$set(echo = TRUE,fig.path = "figure/imgs/README_figs/README-")
```

## Variables y Dependencias Iniciales

Aqui se especifican las variables generales necesarias para todo el proyecto

```{r}
#Modificar variable para especificar directorio del Proyecto Final
user.path <- "/Users/akcasill/Documents/analisisDatos/proyecto/mcc-analisisdatos-final"

local.path <- paste(user.path ,"/data",sep = "")
local.path.imgs <- paste(user.path ,"/imgs",sep = "")
```
Aqui se especifican todas las dependencias que se utilizaran en el proyecto

```{r}
#Dependencies
#install.packages("png")
library(png)
library(corrplot)
source("http://www.sthda.com/upload/rquery_cormat.r")
col<- colorRampPalette(c("blue", "white", "red"))(20)
#install.packages("factoextra")
#install.packages("FactoMineR")
library(FactoMineR)
library(factoextra)
#install.packages('neuralnet')
library(neuralnet)
```

Cargamos los datos

```{r}
setwd(local.path)
load("alumnos.training.R")
#alumnos.training
head(alumnos.training,3)
load("alumnos.test.R")
#alumnos.test
head(alumnos.test,3)

```


```{r}
str(alumnos.training)
```
 
 
 
## Formula 1 ##
 
```{r}
formula1 <- desercion ~ .
```

## Neural Net ##

```{r}
set.seed(1234)
neural.net.1 <- neuralnet(formula = formula1, 
                          data  = alumnos.training,
                          hidden = c(16,5,5), #numero de capas iniciales, medias y finales 
                          threshold = 0.005, #el threshold del perceptron para arrojar una salida iniciamos con 0.01
                          stepmax = 1e+07, #la cantidad de veces q lo queremos correr
                          lifesign = "full") # para ver q hace R
```

## Grafica de la Red Neuronal ##

```{r}
class(neural.net.1)
plot(neural.net.1)
```


## Testing ##

probando con alumnos.test

```{r}
nn.result <- compute(neural.net.1, alumnos.test)
attributes(nn.result)
#nn.result$net.result
head(nn.result$net.result,5)
```


## Matríz de confusión
```{r}
rounded.prediction <- round(nn.result$net.result)
error <- vector(mode="numeric", length=nrow(rounded.prediction))
compare.output <-  cbind(alumnos.test$desercion, rounded.prediction, error)
colnames(compare.output) <- c("entrada","prediccion","error")
compare.output <- as.data.frame(compare.output)

mzc.true.positives <- 0
mzc.true.negatives <- 0
mzc.false.positives <- 0
mzc.false.negatives <- 0

for(i in 1:200){

        if (compare.output[i,]$entrada == 1){
                
                if(compare.output[i,]$prediccion == 1){
                        mzc.true.positives <- mzc.true.positives + 1
                }
                else{
                        mzc.false.positives <- mzc.false.positives + 1
                }
        }
        else{
                if(compare.output[i,]$prediccion == 0){
                        mzc.true.negatives <- mzc.true.negatives + 1
                }
                else{
                         mzc.false.negatives <- mzc.false.negatives + 1
                }
                
        }
}

print(paste("True positives:",mzc.true.positives))
print(paste("True negatives:",mzc.true.negatives))
print(paste("False positives:",mzc.false.positives))
print(paste("False negatives:",mzc.false.negatives))
```

## Accuracy ##

```{r}
#Accuracy = (TP + TN) / (TP + TN + FP + FN)
mzc.accuracy <- (mzc.true.positives + mzc.true.negatives) /
        (mzc.true.positives + mzc.true.negatives + mzc.false.positives + mzc.false.negatives)
print(paste("Accuracy= ", (mzc.accuracy * 100), "%", sep = ""))

```

## Identificacion de desertores ##
 
```{r}
setwd(local.path)
load("alumnos.nuevos.R")
head(alumnos.nuevos, 5)
str(alumnos.nuevos)
```

## Evaluar con Red Neuronal

```{r}
nuevos.result <- compute(neural.net.1, alumnos.nuevos)
attributes(nuevos.result)
nuevos.result$net.result <- round(nuevos.result$net.result)
#nuevos.result$net.result
head(nuevos.result$net.result,5)
class(nuevos.result$net.result)
```

```{r}
#str(nuevos.result)
alumnos.desertores.df <- as.data.frame(nuevos.result[[2]])
desercion <- vector(mode="numeric", length = nrow(alumnos.nuevos))

desercion <- alumnos.desertores.df$V1

alumnos.desertores.df <- cbind(alumnos.nuevos, desercion)
#alumnos.desertores.df
head(alumnos.desertores.df,5)
```
 
Obtenemos la correlacion con pearson

```{r}
cor.matrix.desertores <- cor(alumnos.desertores.df, method = "pearson", use = "complete.obs")
corrplot(cor.matrix.desertores)
```
 
 
```{r}
a<- alumnos.desertores.df[alumnos.desertores.df$desercion == 1,]
print("Rows and columns")
print(dim(a))
```
```{r}
alumnos.desertores.df <- a
```
 
 
## Seleccionar alumnos que se predicen van a reprobar 
Guardamos los desertores para el siguiente paso
```{r}
setwd(local.path)
save(alumnos.desertores.df, file="alumnos.desertores.df.R")
```
 

Note that the `echo = FALSE` parameter was added to the code chunk to prevent printing of the R code that generated the plot.
